臺灣高雄地方法院刑事判決　　　　　 100年度審訴字第2053號
公　訴　人　臺灣高雄地方法院檢察署檢察官
被　　　告　許富傑
上列被告因毒品危害防制條例案件，經檢察官提起公訴（100 年
度毒偵字第3098號），被告就被訴事實為有罪之陳述，經本院告
知簡式審判程序之旨，並聽取被告與公訴人之意見後，本院裁定
進行簡式審判程序，判決如下：
    主  文
許富傑施用第一級毒品，累犯，處有期徒刑壹拾壹月，扣案之第
一級毒品海洛因壹包（驗餘淨重零點貳貳參公克，含包裝袋壹只
）、殘留海洛因之塑膠鏟壹支，均沒收銷燬之；又施用第二級毒
品，累犯，處有期徒刑伍月，扣案之第二級毒品甲基安非他命壹
包（驗餘淨重零點參壹肆公克，含包裝袋壹只），殘留甲基安非
他命之玻璃球壹個、吸食器壹個及塑膠鏟壹支，均沒收銷燬之；
扣案之注射針筒壹支沒收之。應執行有期徒刑壹年貳月，扣案之
第一級毒品海洛因壹包（驗餘淨重零點貳貳參公克，含包裝袋壹
只）、第二級毒品甲基安非他命壹包（驗餘淨重零點參壹肆公克
，含包裝袋壹只）、玻璃球壹個、吸食器壹個及塑膠鏟壹支，均
沒收銷燬之，注射針筒壹支沒收之。
    事  實
一、許富傑前於民國94年間因施用毒品案件，經臺灣台南地方法
    院以94年度毒聲字第628 號裁定送觀察、勒戒，因無繼續施
    用毒品之傾向，由臺灣臺南地方法院檢察署檢察官以94年度
    營偵字第257 號為不起訴處分確定在案。嗣因犯竊盜案件，
    經臺灣高等法院臺南分院以94年度上易字第616 號判處有期
    徒刑1 年6 月確定，而於95年12月29日執行完畢。又於上開
    觀察、勒戒執行完畢釋放後5 年內之99年，因竊盜及施用毒
    品案件，經臺灣台南地方法院以99年度簡字第1608號判處有
    期徒刑4 月、99年度訴字第1046號判處有期徒刑7 月、4 月
    （各2 罪），應執行有期徒刑1 年2 月，上開2 案合併定應
    執行有期徒刑1 年5 月確定。詎其仍不知悔改，（一）基於
    施用第一級毒品海洛因之犯意，於100 年5 月6 日15時45分
    許為警採尿回溯72小時內之某時（不含公權力拘束時間），
    在臺南市○○區○○路193 巷20弄7 號之住處內，以針筒注
    射之方式，施用第一級毒品海洛因1 次；（二）另基於施用
    第二級毒品甲基安非他命之犯意，於100 年5 月6 日15時45
    分許為警採尿回溯72小時內之某時（不含公權力拘束時間）
    ，在上址住處內，以將甲基安非他命放入玻璃球燒烤之方式
    ，施用第二級毒品甲基安非他命1 次。嗣於同年5 日6 日13
    時20分許，許富傑駕駛車號CU-0019 號自小客車搭載女友周
    芝語（另案偵辦中），行經高雄市○○區○○路高速公路口
    ，為警攔查時未停車反駕車逃逸，嗣經警追捕，於國道10號
    翠華路匝道口攔獲，並當場扣得海洛因1 包（驗餘淨重零點
    貳貳參公克）、甲基安非他命1 包（驗餘淨重零點參壹肆公
    克）、注射針筒1 支、吸食器1 個、玻璃球1 個、塑膠鏟1
    支等物，並經其同意採尿送驗後，結果呈安非他命、甲基安
    非他命、嗎啡及可待因陽性反應，始悉全情。
二、案經高雄市政府警察局保安警察大隊移送臺灣高雄地方法院
    檢察署檢察官偵查起訴。
    理  由
一、本件被告所犯為死刑、無期徒刑、最輕本刑為3 年以上有期
    徒刑以外之罪，其於準備程序中就被訴事實為有罪之陳述，
    經本院告知簡式審判程序之旨，並聽取當事人意見後，合議
    庭認宜進行簡式審判程序，爰依刑事訴訟法第273 條之1 第
    1 項規定，裁定由受命法官獨任進行簡式審判程序，合先敘
    明。
二、上開犯罪事實業據被告許富傑於偵查中及本院審理時坦承不
    諱；又其為警所採集尿液經送檢驗後結果呈安非他命、甲基
    安非他命、嗎啡、可待因陽性反應，有高雄市政府警察局保
    安警察大隊特勤中隊偵辦毒品危害防制條例嫌疑人尿液採代
    碼對照表（代號：L 專-100335 ）及台灣檢驗科技股份有限
    公司100 年5 月29日濫用藥物檢驗報告（檢體編號：L 專
    -100335 ）各1 份附卷可稽；另扣案之海洛因（驗前淨重
    0.232 公克、驗後淨重0.223 公克）及甲基安非他命（驗前
    淨重0.319 公克、驗後淨重0.314 公克）各1 包，經送鑑驗
    結果，確含第一、二級毒品海洛因、甲基安非他命成分，有
    卷附高雄市立凱旋醫院100 年6 月7 日高市凱醫驗字第
    16083 號濫用藥物成品檢驗鑑定書及高雄醫學大學附設中和
    紀念醫院100 年8 月23日檢驗報告( 報告編號：00000-000)
    各1 份；又扣案之塑膠鏟1 支、玻璃球1 個及吸食器1 個，
    亦檢驗出殘留第一、二級毒品海洛因及甲基安非他命，有高
    雄醫學大學附設中和紀念醫院該院100 年8 月23日檢驗報告
     (報告編號：00000-000 至00000-000)共3 紙附卷可參，足
    徵被告自白核與事證相符，自得為認定被告犯罪之依據，故
    本案事證明確，被告施用第一、二級毒品之犯罪事實堪以認
    定。又本件被告因施用毒品案件，有如事實欄所載之觀察、
    勒戒執行完畢後5 年內，再犯施用毒品罪而經依法追訴處罰
    等事實，此有卷附本院院內索引卡紀錄表、臺灣高等法院被
    告前案紀錄表各1 份在卷可按。被告既曾於「5 年內再犯」
    ，且經法院判處罪刑確定，被告復於本件施用第一、二級毒
    品為警查獲，即非屬毒品危害防制條例第20條第3 項所定「
    5 年後再犯」之情形，仍應依法論罪科刑。
三、核被告所為，係犯毒品危害防制條例第10條第1 項、第2 項
    之施用第一、二級毒品罪。被告施用第一、二級毒品海洛因
    、甲基安非他命前持有之低度行為，應為施用之高度行為所
    吸收，不另論罪。被告所犯上開施用第一、二級毒品罪，犯
    意各別，行為互殊，應予分論併罰。又被告有如前所載之犯
    罪科刑及執行情形，有臺灣高等法院被告前案紀錄表1 份在
    卷可查，其於受有期徒刑執行完畢後，5 年內故意再犯本件
    有期徒刑以上之罪，為累犯，應各依刑法第47條第1 項規定
    ，加重其刑。本院審酌被告前因施用毒品案件，歷經觀察、
    勒戒及法院科刑判決後，仍未能徹底戒絕毒品，顯見其並無
    堅定戒癮之意志，惟考量其犯罪後坦承犯行，及施用毒品本
    質上係屬戕害自身健康之行為，尚未直接危害他人，反社會
    性之程度顯然較低，及其犯罪之動機、目的、手段、智識程
    度等一切情狀，量處如主文所示之刑，並依刑法第51條第5
    款之規定，定其應執行刑，以示懲儆。
四、至扣案之海洛因及甲基安非他命1 包經送驗結果，確含第一
    、二級毒品海洛因、甲基安非他命之成分，業已認明如前，
    爰依毒品危害防制條例第18條第1 項前段之規定，諭知沒收
    銷燬之；而殘留海洛因及甲基安非他命之塑膠鏟、殘留甲基
    安非他命之玻璃球、吸食器及包覆扣案毒品之包裝袋2只，
    因其內毒品難以析離，亦無析離實益，自應整體視為毒品，
    不問屬於犯人與否，均應依毒品危害防制條例第18條第1項
    前段之規定，為沒收銷燬之諭知。至鑑驗耗損之毒品，既已
    滅失，毋庸宣告沒收銷燬之，附此敘明。另扣案之注射針筒
    1 支為被告所有供施用毒品所用之物，據其供述在卷，依刑
    法第38條第1 項第2 款規定宣告沒收。
據上論斷，應依刑事訴訟法第273 條之1 第1 項、第299 條第1
項前段，毒品危害防制條例第10條第1 項、第2 項、第18條第1
項前段，刑法第11條、第47條第1 項、第51條第5 款、第9 款、
第38條第1 項第2 款，判決如主文。
本案經檢察官李英霆到庭執行職務。
中    華    民    國   100    年    8     月    31    日
                      刑事第十庭  法  官  廖建瑜
以上正本證明與原本無異。
如不服本判決應於收受送達後10日內向本院提出上訴書狀，並應
敘述具體理由；如未敘述上訴理由者，應於上訴期間屆滿後20日
內向本院補提理由書（均須按他造當事人之人數附繕本）「切勿
逕送上級法院」。
中    華    民    國   100    年    8     月    31    日
                                  書記官  李崑良
附錄本案論罪科刑法條：
毒品危害防制條例第10條
施用第一級毒品者，處 6 月以上 5 年以下有期徒刑。
施用第二級毒品者，處 3 年以下有期徒刑。